臺灣臺南地方法院刑事判決
111年度易字第736號
公  訴  人  臺灣臺南地方檢察署檢察官
被      告  金淑芬



            李慧君



上一人
選任辯護人  吳佩諭律師(法扶律師)  
上列被告因竊盜案件，經檢察官提起公訴（111年度偵字第6272
號），本院依簡式審判程序判決如下：
    主  文
甲○○、丙○○成年人共同教唆少年犯攜帶兇器竊盜未遂罪，各處有
期徒刑肆月，如易科罰金，以新臺幣壹仟元折算壹日。均緩刑貳
年，並應於緩刑期間內，履行如附表所示內容。
    事實及理由
一、本件犯罪事實、證據除增列被告甲○○、丙○○於本院審理中之
    自白及更正犯罪事實欄第9行指使為教唆外，均引用起訴書
    之記載（如附件）。
二、本件係經被告甲○○、丙○○有罪之陳述，而經本院裁定以簡式
    審判程序加以審理，依據刑事訴訟法第273條之2規定排除嚴
    格證據調查；並依同法第310條之2準用第454條之規定製作
    略式判決書，先予敘明。
三、核被告甲○○、丙○○所為，係犯兒童及少年福利與權益保障法
    第112條第1項前段、刑法第29條第1項、第321條第2項、第1
    項第3款教唆攜帶兇器竊盜未遂罪。公訴意旨認被告2人教唆
    少年李○軒（年籍詳卷）涉犯刑法第321條第2項、第1項第3
    款攜帶兇器竊盜未遂罪嫌，而漏論兒童及少年福利與權益保
    障法第112條第1項前段及刑法第29條第1項之規定，容有誤
    會，惟因基本社會事實同一，依法變更起訴法條併予以審理
    。被告2人教唆少年李○軒犯加重竊盜罪，為教唆犯，依刑法
    第29條第2項之規定，應依所教唆之罪處罰之。被告2人就上
    開犯行，有犯意聯絡及行為分擔，應論以共同正犯。被告2
    人教唆少年李○軒實行上揭竊盜犯行，其係未滿18歲之少年
    ，有全戶戶籍資料（完整姓名）查詢結果1紙在卷可佐（見
    警卷第83頁），並依兒童及少年福利與權益保障法第112條
    第1項前段規定加重其刑。被告2人已著手於上開犯罪行為之
    實行而不遂，為未遂犯，依刑法第25條第2項規定按既遂犯
    之刑度減輕之，並先加重後減輕之。爰審酌被告2人無視法
    院之確定判決，且欠缺尊重他人財產權之法治觀念、所竊財
    物價值、已與告訴人乙○○達成調解並依調解內容逐期支付約
    定款項，兼衡渠等犯後態度、自述學經歷及生活狀況等一切
    情狀，各量處如主文所示之刑，並均諭知易科罰金之折算標
    準。末查，被告2人未曾因故意犯罪受有期徒刑以上刑之宣
    告，有臺灣高等法院被告前案紀錄表1份附卷可稽，被告2人
    一時失慮致罹此罪名，惟已與告訴人達成民事調解，告訴人
    並請求給予被告2人宣告緩刑等情，有本院111年度南司刑移
    調字第487號調解筆錄1紙在卷可佐（見本院卷第41頁），渠
    等經此偵查審判科刑，已足促其警惕，而無再犯之虞，本院
    認上開宣告之刑，以暫不執行為適當，併均宣告緩刑2年。
    另按緩刑宣告，得斟酌情形，命犯罪行為人向被害人支付相
    當數額之財產或非財產上之損害賠償，刑法第74條第2項第3
    款亦定有明文。被告2人既表示願意依附表所示內容連帶給
    付告訴人新臺幣5萬元，為使告訴人獲得充分之保障，並督
    促被告履行債務，以收緩刑之功效，爰參照雙方成立調解之
    內容，依刑法第74條第2項第3款規定，命被告應按附表所示
    內容按期給付，此部分依同法條第4項規定，並得為民事強
    制執行名義。倘被告未遵循本院所諭知上述緩刑期間之負擔
    ，情節重大者，檢察官仍得依刑事訴訟法第476條及刑法第7
    5條之1第1項第4款之規定，聲請撤銷本件緩刑之宣告。另少
    年李○軒持以行竊之鐵鎚、砂輪機、鐵撬係一般生活所用之
    家常工具，未扣案且非違禁物，爰不為沒收之諭知，附此敘
    明。
據上論斷，依刑事訴訟法第299條第1項前段、第273條之1第1項
、第284條之1、第300條、第310條之2，兒童及少年福利與權益
保障法第112條第1項前段，刑法第11條、第28條、第29條、第25
條第2項、第321條第2項、第1項第3款、第41條第1項前段、第74
條第1項第1款、第2項第3款，刑法施行法第1條之1，判決如主文
。
本案經檢察官陳昆廷提起公訴，檢察官丁○○到庭執行職務。
中　　華　　民　　國　　111 　年　　9 　　月　　28　　日
　　　　　　　　　刑事第六庭    法　官　鍾邦久
以上正本證明與原本無異。
如不服本判決應於收受本判後20日內向本院提出上訴書狀，並應
敘述具體理由。其未敘述上訴理由者，應於上訴期間屆滿後20日
內向本院補提理由書狀（均須按他造當事人之人數附繕本）「切
勿逕送上級法院」。
  　　　　　　　　　　　　　　　書記官　黃憶筑
中　　華　　民　　國　　111 　年　　9 　　月　　28　　日
附錄本案罪科刑法條全文：
中華民國刑法第321條：
犯前條第 1 項、第 2 項之罪而有下列情形之一者，處 6 月以
上 5 年以下有期徒刑，得併科 50 萬元以下罰金：
一、侵入住宅或有人居住之建築物、船艦或隱匿其內而犯之。
二、毀越門窗、牆垣或其他安全設備而犯之。
三、攜帶兇器而犯之。
四、結夥三人以上而犯之。
五、乘火災、水災或其他災害之際而犯之。
六、在車站、港埠、航空站或其他供水、陸、空公眾運輸之舟、
    車、航空機內而犯之。
前項之未遂犯罰之。
附表：被告2人應履行之內容（按本院111年7月13日111年度南司
      刑移調字第487號調解筆錄內容）
被告甲○○、丙○○應連帶給付告訴人乙○○新臺幣（下同）5萬元，給付方法如下：自民國111年8月15日起至全部清償完畢止，按月於每月15日前（含當日）給付1萬元，如有一期未按時履行視為全部到期。   
附件：
臺灣臺南地方檢察署檢察官起訴書
                                     111年度偵字第6272號
　　被　　　告　甲○○　

　　　　　　　　丙○○　

上列被告等因竊盜案件，業經偵查終結，認應該提起公訴，茲將
犯罪事實及證據並所犯法條分敘如下：
　　　　犯罪事實
一、甲○○原係臺南市○○區○○○街00號建物及其坐落土地公同共有
    人之一，上開不動產經法院拍賣後，由乙○○於民國109年12
    月16日買受，惟因該不動產出租與甲○○之阿姨劉子彤(另為
    不起訴處分)，故法院不執行點交，乙○○復對劉子彤起訴請
    求遷讓房屋等事件，經臺灣臺南地方法院於110年9月23日，
    以110年度南簡字第782號民事判決劉子彤應將上開房屋遷讓
    返還乙○○，並於110年11月8日確定在案，詎甲○○與丙○○均知
    悉本案建物已非甲○○所有，竟共同基於意圖為自己不法所有
    之犯意聯絡，由丙○○指使其子李○軒(未滿18歲，另由臺灣臺
    南地方法院少年法庭審理)，李○軒再夥同不知情之劉柏麟(
    另為不起訴處分)，於110年11月3日14時許，持客觀上可供
    兇器使用之鐵鎚、砂輪機及鐵撬等物，至上開建物內拆除門
    窗、樓梯扶手等物品，嗣於同日14時30分許，在尚未將所拆
    除之物件運走之際，即為乙○○委請之工人李丁壬發現而未遂
    ，李丁壬乃通知乙○○前來，而李○軒亦通知甲○○(再通知劉子
    彤)前來，乙○○遂報警處理。
二、案經乙○○訴(告訴代理人劉哲宏律師、李宜靜律師)由臺南市
    政府警察局歸仁分局報請偵辦。
　　　　證據並所犯法條
一、證據清單及待證事實：
  ㈠被告甲○○之供述
    待證事實：坦承本案建物已遭法拍及知悉劉子彤已經搬離等
              情，惟矢口否認有竊盜之犯行，辯稱：案發之前
              我和丙○○有到現場，李丁壬有說我們有需要的東
              西可以拔下來，可能是我和丙○○都會錯意等語。
  ㈡被告丙○○之供述
    待證事實：供稱受被告甲○○之囑託而指使其子李○軒及劉柏
              麟前往本案建物拆除物件等情，惟辯稱：我一直
              以為本案建物是甲○○他們的等語。
　㈢告訴人乙○○警詢中之指訴、告訴代理人李宜靜律師警詢及偵
    查中之陳述
    待證事實：指訴被告等人涉有竊盜犯行。
  ㈣同案被告劉柏麟之供述
    待證事實：供稱受李○軒之邀約而前往本案建物拆除物件。
  ㈤證人即同案少年李○軒警詢及偵查中之陳述
    待證事實：證述受其母親即被告丙○○之指示而前往本案建物
              拆除物件。
  ㈥證人李丁壬警詢及偵查中之陳述
　　待證事實：⒈證述在案發之前，前往本案建物打掃即有見到
              被告2人，其告知被告2人如有貴重東西要來搬一
              搬，足認被告丙○○知悉本案建物已非被告甲○○所
              有。
　　　　　　　⒉證述未告知被告2人可將建物內物品拆走，否則
                案發時其為何還要通知告訴人到場。 
  ㈦現場照片8張
    待證事實：本案建物遭拆除物件之情形。
　㈧被告甲○○所使用之0000000000號電話受信通聯紀錄報告1紙
    待證事實：同案少年李○軒於110年11月3日14時30分許，以
              其所持用之0000000000號電話聯絡被告甲○○。
  ㈨被告2人於110年12月30日上午10時許通話錄音譯文1份
    待證事實：被告2人串供要將事情原委推予現場工頭。
  ㈩臺灣臺南地方法院不動產權利移轉證書影本1份
　　待證事實：告訴人109年12月28日取得本案建物及其坐落土
              地之所有權。
二、被告等所犯法條：
  ㈠刑法第321條第1項第3款、第2項之攜帶兇器竊盜未遂罪嫌。
　㈡被告2人間，具有犯意之聯絡及行為之分擔，均為共同正犯。
三、依刑事訴訟法第251條第1項提起公訴。
　　此　致
臺灣臺南地方法院
中　　華　　民　　國　 111　　年　　6 　　月　　2 　　日
　　                          檢察官  陳  昆  廷
本件正本證明與原本無異
中　　華　　民　　國　 111　　年　　6 　　月　　7 　　日
　　                          書記官  王  可  清